臺灣高雄地方法院交通事件裁定　　　　100年度交聲字第913號
原處分機關　交通部公路總局高雄區監理所
異　議　人
即受處分人　尤金上
上列異議人因違反道路交通管理處罰條例案件，對於交通部公路
總局高雄區監理所中華民國100 年4 月18日所為之處分（原處分
案號：高監營裁字第裁80-Z00000000號）聲明異議，本院裁定如
下：
    主  文
異議駁回。
    理  由
一、原處分意旨略以：異議人即受處分人尤金上（下稱異議人）
    於民國100 年1 月13日上午7 時59分許，駕駛車號XH-133號
    營業貨運曳引車，行經國道3 號高速公路南下391 公里處，
    因有「汽車行駛高速公路裝置貨物未依規定覆蓋」之違規，
    經警攔停舉發，依道路交通管理處罰條例第33條第1 項第1
    款、第63條第1 項第1 款之規定，裁處罰鍰新臺幣（下同）
    6 千元，應記違規點數1 點，又因異議人前於99年10月18日
    晚間9 時44分許，駕駛車號HR5-960 號重機車，行經高雄市
    鳳山區○○○路，經警測試檢定酒精濃度每公升0.28毫克，
    超過規定標準，且因異議人並無重型機器駕駛執照，而裁處
    記違規點數5 點在案，經加計本次違規應記違規點數1 點，
    異議人於1 年內違規點數共達6 點以上，爰依道路交通管理
    處罰條例第68條第2 項之規定，裁處吊扣其聯結車職業駕駛
    執照1 年等情。
二、聲明異議意旨則以：異議人需開車工作以維持生計，若吊扣
    駕駛執照將導致失業，生活成問題等語。
三、按「汽車行駛於高速公路，裝置貨物未依規定覆蓋者，處汽
    車駕駛人3 千元以上6 千元以下罰鍰，並記違規點數1 點」
    ；「汽車駕駛人，駕駛汽車經測試檢定酒精濃度超過規定標
    準者，處1 萬5 千元以上6 萬元以下罰鍰，並當場移置保管
    該汽車及吊扣其駕駛執照1 年」，道路交通管理處罰條例第
    33條第1 項第11款、第63條第1 項第1 款、第35條第1 項第
    1 款分別定有明文。查異議人有於100 年1 月13日上午7 時
    59分許，駕駛車號XH-133號營業貨運曳引車，行經國道3 號
    高速公路南下391 公里處，因「汽車行駛高速公路裝置貨物
    未依規定覆蓋」之違規，經警攔停舉發，原處分機關依道路
    交通管理處罰條例第33條第1 項第1 款、第63條第1 項第1
    款之規定，裁處罰鍰6 千元，應記違規點數1 點。又異議人
    前因於99年10月18日晚間9 時44分許，駕駛車號HR5-960 號
    重機車，行經高雄市鳳山區○○○路，經警測試檢定酒精濃
    度每公升0.28毫克，超過規定標準，但未因而肇事致人受傷
    或重傷，且異議人當時已無重型機器駕駛執照可供吊扣（已
    於80年9 月26日吊銷），經原處分機關依99年5 月5 日修正
    之道路交通管理處罰條例第68條第2 項前段之規定，記違規
    點數5 點，再加計本次違規應記違規點數1 點，異議人於1
    年內違規點數共達6 點以上，原處分機關乃依同條例第68條
    第2 項後段規定，裁處吊扣異議人之聯結車職業駕駛執照1
    年。異議人對於上述2 件違規事實，均未爭執，復有內政部
    警政署國道公路警察局公警局交字第Z00000000 號、第N000
    00000 號舉發違反道路交通管理事件通知單、交通部公路總
    局高雄區監理所100 年5 月13日高監營字第1000024166號函
    、100 年4 月18日高監營裁字第裁80-Z00000000號、99年10
    月21日高監營裁字第裁80-N00000000號違反道路交通管理事
    件裁決書、汽機車駕駛人駕駛執照基本資料、違規查詢報表
    在卷可查（本院卷第5 、13-14 、20-21 、26-28 、30、32
    、38頁），此部分事實已堪認定。
四、又按「領有汽車駕駛執照之汽車駕駛人，除駕駛聯結車、大
    客車、大貨車外之非其駕駛執照種類之車輛，違反本條例及
    道路交通安全規則之規定，應受吊扣駕駛執照情形時，無因
    而肇事致人受傷或重傷者，記違規點數5 點。但1 年內違規
    點數共達6 點以上或再次應受吊扣駕駛執照情形者，併依原
    違反本條例應受吊扣駕駛執照處分規定，吊扣其駕駛執照」
    ，99年5 月5 日修正之道路交通管理處罰條例第68條第2 項
    規定甚明。修正理由略以：「鑑於本條例前已修正刪除受吊
    扣駕駛執照處分，吊扣各級駕駛執照之規定，為利明確汽車
    駕駛人駕駛非其駕駛執照種類之車輛，違反應受吊扣駕駛執
    照之處分處理，並在兼顧本條例立法意旨下，增訂第2 項得
    緩即予吊扣而採記違規點數及駕駛人仍無改正仍再犯違規之
    應併原吊扣處罰之規定」。依上述規定及修正理由之意旨，
    本件異議人於99年5 月5 日道路交通管理處罰條例第68條第
    2 項修正後，僅領有聯結車職業駕駛執照（重型機車駕駛執
    照已經吊銷），因駕駛非其駕駛執照種類之車輛（以聯結車
    職業駕駛執照駕駛重型機車），經測試檢定酒精濃度超過規
    定標準，依同條例第35條第1 項第1 款之規定，有應受吊扣
    駕駛執照之違規情形，但未因而肇事致人受傷或重傷，此時
    因異議人無重型機車駕駛執照可供吊扣，應依修正後該條例
    第68條第2 項前段之規定，採記違規點數5 點，而暫緩吊扣
    其聯結車職業駕駛執照。但異議人於上述違規日期後，1 年
    之內又因駕駛營業貨運曳引車，有「汽車行駛於高速公路，
    裝置貨物未依規定覆蓋」之違規，應依同條例第33條第1 項
    第11款、第63條第1 項第1 款之規定，記違規點數1 點。異
    議人先前已因「汽車駕駛人駕駛汽車經測試檢定酒精濃度超
    過規定標準」之違規經記違規點數5 點，加計本次「汽車行
    駛於高速公路，裝置貨物未依規定覆蓋」之違規應記違規點
    數1 點，累計已達6 點，自應依同條例第68條第2 項後段之
    規定，併依原來違反該條例第35條第1 項第1 款（汽車駕駛
    人駕駛汽車經測試檢定酒精濃度超過規定標準）而應受吊扣
    駕駛執照處分之規定，吊扣其聯結車職業駕駛執照。
五、原處分機關以異議人前有「重型機車已遭吊銷，僅領有聯結
    車職業駕駛執照，而駕駛非其駕駛執照種類之重型機車，經
    測試檢定酒精濃度超過規定標準」之違規，經依修正後道路
    交通管理處罰條例第68條第2 項前段之規定記違規點數5 點
    後，於1 年內復因「駕駛營業貨運曳引車行駛於高速公路，
    裝置貨物未依規定覆蓋」之違規，依同條例第33條第1 項第
    11款、第63條第1 項第1 款之規定，裁處罰鍰6 千元，並記
    違規點數1 點，且因1 年內違規點數共達6 點以上，就先前
    「汽車駕駛人駕駛汽車經測試檢定酒精濃度超過規定標準」
    之違規，依同條例第68條第2 項後段之規定，併依原違反同
    條例第35條第1 項第1 款應受吊扣駕駛執照處分規定，吊扣
    其聯結車職業駕駛執照1 年。本院經核原處分並無違誤，其
    裁量亦屬適當，應予維持。異議人以原處分吊扣其聯結車職
    業駕駛執照，將使其喪失原有工作，致影響生計為由，聲明
    異議，其處境雖值同情，但非撤銷原處分之正當理由，應予
    駁回。
六、依道路交通管理處罰條例第87條第2 項，道路交通事件處理
    辦法第18條，裁定如主文。
中    華    民    國   100    年    6     月    16    日
                    交通法庭    法  官  林柏壽
以上正本係照原本作成。
如不服本裁定，應於收受送達後5 日內，向本院提出抗告狀。
中    華    民    國   100    年    6     月    16    日
                                書記官  洪嘉慧